台灣士林地方法院刑事判決　　　　　　　　　　　　　九十一年度訴緝字第一三號
　　公　訴　人　臺灣士林地方法院檢察署檢察官
　　被　　　告　甲○○
右列被告因違反毒品危害防制條例案件，茲經檢察官提起公訴（八十九年度偵字第一
一八八號），本院判決如左：
    主  文
甲○○施用第一級毒品，處有期徒刑捌月。
扣案之第一級毒品海洛英壹包（驗餘淨重零點壹伍公克）及注射針筒壹支均沒收，海
洛英併銷燬之。
    事  實
一、甲○○前因施用毒品案件，經依本院以八十八年度毒聲字第三四七號裁定送觀察
    、勒戒後，無繼續施用毒品之傾向，嗣經臺灣士林地方法院檢察署檢察官於民國
    八十八年三月一日以八十八年度偵字第二二五六號處分不起訴確定。詎又於八十
    八年十二月二十七日夜間十時三十分許，在台北縣板橋市○○路二六九巷二十七
    號公共廁所施用第一級毒品海洛英，為警於八十八年十二月二十七日夜十時三十
    分許在上址當場查獲（甲○○因用毒過量當場昏迷並為警發現送醫急救），並扣
    得其所有之第一級毒品海洛英一包（驗餘淨重零點壹伍公克）及注射針筒一支等
    物，甲○○嗣前因於八十八年十月十三日下午三時三十分許第二次施用毒品經本
    院於八十九年二月十四日以八十九年度毒聲字第七七號裁定送觀察勒戒，於八十
    九年三月十日經台灣士林看守所附設勒戒所執行觀察勒戒後，有繼續施用毒品傾
    向，經本院於八十九年四月五日以八十九年度毒聲字第七七七號裁定送戒治所強
    制戒治。
二、案經台北縣警察局海山分局報由臺灣板橋地方法院檢察署呈請台灣高等法院檢察
    署檢察長令轉臺灣士林地方法院檢察署檢察官偵查起訴。
    理  由
一、右開事實，業經被告甲○○自白不諱，被告為警查獲後，採取其尿液送經檢驗後
    ，有海洛英陽性反應（另同時有安非他命反應，此施用第二級毒品犯行部分，另
    經本院八十九年度簡字第二七三號簡易處刑有期徒刑四月確定），扣案之粉末，
    經鑑定係為第一級毒品海洛英（驗餘淨重零點壹伍公克），有法務部調查局鑑定
    通知書各一紙在卷可稽，且有注射針筒一支扣案可資佐證，又被告甲○○前因施
    用毒品案件，經依本院以八十八年度毒聲字第三四七號裁定送觀察、勒戒後，無
    繼續施用毒品之傾向，嗣經臺灣士林地方法院檢察署檢察官於民國八十八年三月
    一日以八十八年度偵字第二二五六號處分不起訴確定。嗣前又因於八十八年十月
    十三日下午三時三十分許第二次施用毒品經本院於八十九年二月十四日以八十九
    年度毒聲字第七七號裁定送觀察勒戒，於八十九年三月十日經台灣士林看守所附
    設勒戒所執行觀察勒戒後，有繼續施用毒品傾向，經本院於八十九年四月五日以
    八十九年度毒聲字第七七七號裁定送戒治所強制戒治，有本院八十九年度簡字第
    二七三號判決書正本一份、臺灣高等法院被告全國前案記錄表一紙在卷可稽。被
    告罪證明確，應予依法論科。
二、核被告所為，係犯毒品危害防制條例第十條第一項之罪。其持有海洛英之低度行
    為為施用之高度行為所吸收，不另論擬；爰審酌被告之品行、犯罪之動機、目的
    、手段及犯罪後之態度等一切情狀，量處如主文第一項所示之刑示懲。查獲之海
    洛英一包（驗餘淨重零點壹伍公克）係第一級毒品，應依法沒收併銷燬之，另扣
    案之注射針筒一支係被告所有供施用毒品之器具，為被告自承在卷，依法沒收之
    。
三、另臺灣板橋地方法院檢察署併案意旨略以（九十一年度毒偵字第四六二號）：被
    告基於施用第一級毒品之概括犯意，自八十八年十月底起至九十一年一月十七日
    日，在臺北縣新莊市○○街九號四樓等處所，施用第一級毒品海洛英，嗣於九十
    一年一月十七日十七時許，在上址為警查獲。惟查：被告甲○○嗣前因於八十八
    年十月十三日下午三時三十分許第二次施用毒品經本院於八十九年二月十四日以
    八十九年度毒聲字第七七號裁定送觀察勒戒，於八十九年三月十日經台灣士林看
    守所附設勒戒所執行觀察勒戒後，有繼續施用毒品傾向，經本院於八十九年四月
    五日以八十九年度毒聲字第七七七號裁定送戒治所強制戒治，並經本院於八十九
    年九月十六日以八十九年度毒聲字第一七八九號裁定停止戒治，此有被告甲○○
    之臺灣高等法院被告全國前案記錄表一紙在卷可稽，則被告於前開停止戒治後，
    再為施用第一級毒品海洛英之行為，與本件所為施用海洛英之行為即八十八年十
    二月二十七日，前後相隔十月之久，顯係另行起意，並無時間緊接之情形，實難
    認係出於概括之犯意為之，本院不得併案審理，自應退回另由該署檢察官處理。
據上論斷，應依刑事訴訟法第二百九十九條第一項前段，毒品危害防制條例第十條第
一項，第十八條第一項前段、刑法第十一條、第三十八條第一項第二款判決如主文。
本案經檢察官張紜緯到庭執行職務
中        華        民        國   九十一  年    三    月     二十六    日
                                 台灣士林地方法院刑事第一庭
                                     法  官  蔡  明  宏
右正本證明與原本無異。
如不服本判決，應於送達後十日內，向本院提出上訴狀。
                                     書記官  陳  漢  朝
中        華        民        國   九十一  年    四    月       二      日
附錄本判決論罪科刑依據之法條：
毒品危害防制條例第十條第一項：
  施用第一級毒品者，處六月以上五年以下有期徒刑。
毒品危害防制條例第十八條第一項前段：
  查獲之毒品及專供製造或施用毒品之器具，不問屬於犯人與否，均沒收銷燬之。
